# 第三版前言 {#preface-3e .unnumbered}  

欢迎阅读第三版的《ggplot2:数据分析与图形艺术》。我很高兴能针对ggplot2在过去五年中发生的所有变化更新该书的新版本。我也很高兴终于有了这本书的在线版本，<http://ggplot2-book.org/>，这要归功于与Springer出版社的重新洽谈。  

自该书的上一版以来，ggplot2本身的主要变化是来自社区贡献者。尽管我目前仍领导该项目并继续关注数据可视化，但我不再参与该程序包的日常开发。在撰写本文时，ggplot2的核心开发人员是：  

-   [Winston Chang](https://github.com/wch)
-   [Lionel Henry](https://github.com/lionel-)
-   [Thomas Lin Pedersen](https://github.com/thomasp85)
-   [Kohske Takahashi](https://github.com/kohske)
-   [Claus Wilke](https://github.com/clauswilke)
-   [Kara Woo](https://github.com/karawoo)
-   [Hiroaki Yutani](https://github.com/yutannihilation)
-   [Dewey Dunnington](https://github.com/paleolimbot)

您可以在[ggplot2官方文档](https://github.com/tidyverse/ggplot2/blob/master/GOVERNANCE.md)中查看最新的成员列表以及如何成为核心开发成员。  

## 主要变化 {.unnumbered}  

- 删除了*Data Analysis, Data Transformation, and Modelling for Visualisation*章节，使本书更加专注于可视化。如果您正在寻找有关在R中进行数据科学的一般建议，那么我建议您阅读[R for Data Science](https://r4ds.had.co.nz)。   

- *Toolbox*被添加到第六章，用来练习对图层的使用。其中包括有关地图和注解的更多相关材料，以及一个新的章节讨论如何在一页上排列多个图。  

- 相似的，旧的*Scales, Axes, and Legend*章节被分成四个章节，前三个章节包含了对量表数据的标化和使用指南，最后一个章节关注于理论基础。  

- 旧的*Positioning*一章已分为新的*Coordinate Systems*和*Faceting*两章，为这些重要话题提供更多的空间。  

- 新的章节详细介绍了ggplot2的内部结构，以及如何在自己的程序包中对其进行扩展。  

## 致谢 {.unnumbered}  

在书的该版本当中，有两位新合著者：Danielle Navarro和Thomas Lin Pedersen。 Danielle在图层和标化章节中贡献了大多数新的内容，而Thomas在关于拼图（使用他的`patchwork`包）以及如何扩展ggplot2方面贡献了新的章节。  

本书是公开编写的，并在完成后会在Twitter上刊登各章的广告。这确实是社区的力量：许多人阅读草稿，检阅错字，建议改进，提供内容。没有这些贡献者，这本书的质量将不尽如人意。我非常感谢他们的帮助。

```{r, eval = FALSE, echo = FALSE}
library(tidyverse)
contribs_all_json <- gh::gh("/repos/:owner/:repo/contributors",
  owner = "hadley",
  repo = "ggplot2-book",
  .limit = Inf
)
contribs_all <- tibble(
  login = contribs_all_json %>% map_chr("login"),
  n = contribs_all_json %>% map_int("contributions")
)

contribs_old <- read_csv("contributors.csv", col_types = list())
contribs_new <- contribs_all %>% anti_join(contribs_old, by = "login")

# Get info for new contributors
needed_json <- map(
  contribs_new$login, 
  ~ gh::gh("/users/:username", username = .x)
)
info_new <- tibble(
  login = contribs_new$login,
  name = map_chr(needed_json, "name", .default = NA),
  blog = map_chr(needed_json, "blog", .default = NA)
)
info_old <- contribs_old %>% select(login, name, blog)
info_all <- bind_rows(info_old, info_new)

contribs_all <- contribs_all %>% 
  left_join(info_all, by = "login") %>% 
  arrange(login)
write_csv(contribs_all, "contributors.csv")
```

```{r, results = "asis", echo = FALSE, message = FALSE}
library(dplyr)
contributors <- read.csv("contributors.csv", stringsAsFactors = FALSE)
contributors <- contributors %>% 
  filter(login != "hadley") %>% 
  mutate(
    login = paste0("\\@", login),
    desc = ifelse(is.na(name), login, paste0(name, " (", login, ")"))
  )

cat("非常感谢通过GitHub拉取请求做出特定改进的所有", nrow(contributors), " 个人（按用户名的字母顺序）: ", sep = "")
cat(paste0(contributors$desc, collapse = ", "))
cat(".\n")
```
